【裁判字號】    97,易,2386
【裁判日期】    971203
【裁判案由】    竊盜
【裁判全文】
臺灣板橋地方法院刑事判決          97年度易字第2386號
公  訴  人  臺灣板橋地方法院檢察署檢察官
被      告  甲○○
            丙○○
上列被告因竊盜案件，經檢察官提起公訴（97年度偵字第14860
號），被告於本院準備程序進行中，就被訴事實為有罪之陳述，
經本院告知簡式審判程序意旨，並聽取公訴人及被告之意見後，
本院裁定改依簡式審判程序審理，並判決如下：
    主  文
甲○○、丙○○共同攜帶兇器竊盜，累犯，各處有期徒刑捌月。
    事  實
一、甲○○前於民國91年間，因犯收受贓物罪，經台灣高等法院
    於93年6月8日以93年度上訴字第885號判決，判處有期徒刑4
    月，如易科罰金，以銀元300元折算1日確定，嗣於93年7 月
    19日易科罰金執行完畢。又於95年間，因違反洗錢防制法案
    件，經本院於95年5月29日以95年度易字第450號判決，判處
    有期徒刑4月，如易科罰金，以銀元300元折算1 日確定。復
    於95年間，因犯贓物罪，經本院於95年5 月30日以95年度簡
    字第2037號判決，判處有期徒刑4 月，如易科罰金，以銀元
    300元折算1日確定。又於95年間，因犯偽造文書罪，經本院
    於95年11月9日以95年度簡字第5877號判決，判處有期徒刑6
    月，如易科罰金，以銀元300元折算1日確定。上開3 案嗣經
    本院於96年7 月16日以96年度聲減字第1923號裁定減刑，分
    別減為有期徒刑2月、2月、3月，應執行有期徒刑6月，如易
    科罰金，均以銀元300元折算1日確定，於96年10月25日縮刑
    期滿執行完畢（以上於本案構成累犯）。另丙○○前於94年
    間，因犯搶奪罪、竊盜罪，經台灣高等法院於95年9 月27日
    以95年度上訴字第2316號判決，分別判處有期徒刑9月、2月
    ，應執行有期徒刑10月確定。嗣於95年間，因犯竊盜罪，經
    台灣桃園地方法院於95年12月29日以95年度易字第1668號判
    決，判處有期徒刑4月，如易科罰金，以新台幣1000元折算1
    日確定。復於95年間，因犯搶奪罪，經台灣桃園地方法院於
    96年2月14日以95年度訴字第2407號判決，判處有期徒刑9月
    確定。再於95年間，因犯竊盜罪，經本院於96年1 月26日以
    96年度簡字第447 號判決，判處拘役59日，如易科罰金，以
    新台幣1000元折算1日確定。上開5罪經本院於96年7 月30日
    以96年度聲減字第3283號裁定，分別減刑為有期徒刑4 月15
    日、1月、2月、4 月15日、29日，如易科罰金，均以新台幣
    1000元折算1日，應執行有期徒刑11月，於96年11月8日縮刑
    期滿執行完畢（有期徒刑執行完畢部分構成累犯）。詎其等
    均不知悔改，共同基於意圖為自己不法所有之犯意，於97年
    4 月24日23時許，攜帶渠等共同所有、在客觀上對人之生命
    、身體安全具危險性而可供兇器使用之油壓剪1 支，前往台
    北縣板橋市○○路279 號21號對面之停車場內，以上開油壓
    剪剪取之方式，竊取丁○○所有之電纜線5捆，共計約300公
    尺（價值約新台幣2,550 元），得手後甲○○剪取其中一小
    段，以供自己使用，其餘均變賣予不知情之不詳之人。嗣經
    台北縣政府警察局土城分局警員接獲檢舉有人涉犯毒品、竊
    盜罪嫌，於97年5 月8 日19時10分許，前往台北縣土城市○
    ○路○ 段75巷16弄2 號5 樓住處查察，警員尚未知悉本件具
    體犯罪事實，亦未知悉犯嫌人身分之情況下，甲○○、丙○
    ○均在未被發覺前，向前來查察之警員坦承前揭加重竊盜犯
    行，自首而接受裁判。
二、案經臺北市政府警察局土城分局報請臺灣板橋地方法院檢察
    署檢察官偵查起訴。
    理  由
一、程序部分：按除被告所犯為死刑、無期徒刑、最輕本刑為3
    年以上有期徒刑之罪或高等法院管轄第一審案件者外，於第
    一次審判期日前之準備程序進行中，被告先就被訴事實為有
    罪之陳述時，審判長得告知被告簡式審判程序之旨，並聽取
    當事人、代理人、辯護人及輔佐人之意見後，裁定進行簡式
    審判程序，刑事訴訟法第273條之1第1 項定有明文。經核本
    件被告甲○○、丙○○所犯係死刑、無期徒刑、最輕本刑為
    3 年以上有期徒刑以外之罪，其於準備程序中就被訴事實為
    有罪之陳述，經法官告知簡式審判程序之旨，並聽取公訴人
    、被告之意見後，本院爰依首揭規定，合議裁定由受命法官
    獨任進行簡式審判程序，合先敘明。
二、上揭犯罪事實，業據被告甲○○、丙○○於本院準備程序及
    簡式審判程序中自白不諱，核與證人丁○○於警詢中所證述
    之情節大致相符，且有台北縣政府警察局搜索扣押筆錄、扣
    押物品目錄表、贓物認領保管單各1 紙、照片10幀附卷及油
    壓剪1 支附卷可稽。綜上所述，足見被告之自白核與事實相
    符，應可採為論罪科刑之依據。從而，本件事證已臻明確，
    被告犯行洵堪認定，應予依法論科。
三、按刑法第321 條第1 項第3 款之攜帶兇器竊盜罪，係以行為
    人攜帶兇器竊盜為其加重條件，此所謂兇器，其種類並無限
    制，凡客觀上足對人之生命、身體、安全構成威脅，具有危
    險性之兇器均屬之，且祇須行竊時攜帶此種具有危險性之兇
    器為已足，並不以攜帶之初有行兇之意圖為必要。螺絲起子
    為足以殺傷人生命、身體之器械，顯為具有危險性之兇器（
    最高法院79年台上字第5253號判例意旨可資參照）。查本件
    被告於前揭犯行中所使用之油壓剪1 把，屬金屬製品，質硬
    而型尖，在客觀上足以危害他人生命、身體之安全，依上開
    判例意旨說明，該物品顯具有客觀危險性，自屬兇器無訛。
    是核被告2 人就前揭犯行所為，各係犯刑法第321 條第1 項
    第3 款之攜帶兇器竊盜罪。被告2 人就前揭加重竊盜犯行，
    均具有犯意聯絡及行為分擔，均為共同正犯。再被告2 人前
    有如上所述之法院判刑確定及執行完畢情形，有臺灣高等法
    院被告全國前案紀錄表1 份在卷可憑，其前受有期徒刑之執
    行完畢，於5 年以內故意再犯有期徒刑以上之罪，為累犯，
    應依刑法第47條第1 項規定，各加重其刑。再查，台北縣政
    府警察局土城分局警員接獲檢舉有人涉犯毒品、竊盜罪嫌，
    遂於97 年5月8 日19時10分許，前往台北縣土城市○○路○
    段75巷16弄2 號5 樓住處附近埋伏，待被告甲○○、丙○○
    騎悉機車返回，警員出示身分並詢問被告，被告2 人均坦認
    涉有竊盜犯行，警員得其等同意，進入上開住處搜索，扣得
    油壓剪1 支。被告2 人嗣帶同警員前往案發現場即停車場，
    進而詢問被害人，始發現本件竊盜犯行等情，業據證人即台
    北縣政府警察局土城分局廣福派出所警員乙○○到庭證述明
    確〔見本院97年11月19日簡式審判筆錄第2 至4 頁〕。可知
    警員雖依檢舉內容僅風聞住在上開住處者涉有毒品或竊盜犯
    行，尚不知於何時、何地、竊取何人何物，亦尚未知悉犯嫌
    人之身分，對被告而言仍屬未發覺之罪，其等向前來查察之
    警員坦承前揭加重竊盜犯行，為對未發覺之犯罪自首而接受
    裁判，爰各依刑法第62條前段之規定，減輕其刑，公訴意旨
    就此疏未論及，尚有未洽，併此敘明。被告2 人就前揭加重
    竊盜犯行有刑之加重及減輕之事由，應依法先加後減之。爰
    審酌被告甲○○、丙○○前科累累，有臺灣高等法院被告全
    國前案紀錄表1 份在卷可憑，正值年輕力壯之年，身體健全
    ，竟不謀正途賺取所用，好逸惡勞，竟共同下手行竊他人財
    物，危害社會治安，惡性非輕，本不宜寬貸，惟念其犯後能
    坦承犯行，免耗司法資源，顯見其犯後態度堪稱良好，已見
    悔意，並參以被告所犯手段與被害人等所受損失等一切情狀
    ，分別量處如主文所示之刑。至扣案之油壓剪1 把，業為被
    告2 人所有供本件犯罪所用之物，業經被告供明在卷，應依
    刑法第38條第1項第2款規定宣告沒收。
據上論斷，應依刑事訴訟法第273 條之1 第1 項、第299 條第1
項前段，刑法第28條、第321 條第1 項第3 款、第47條第1 項、
第62條前段、第38條第1項第2款，判決如主文。
本案經檢察官曾文鐘到庭執行職務。
中    華    民    國    97    年    12    月    3     日
                  刑事第二十一庭    法  官  侯  志  融
以上正本證明與原本無異。
如不服本判決，應於收受送達之翌日起10日內向本院提出上訴狀
（應附理由及繕本），上訴於臺灣高等法院。
                                    書記官  廖  美  紅
中    華    民    國    97    年    12    月    3     日
附錄本案論罪科刑法條全文：
刑法第三百二十一條：
犯竊盜罪而有左列情形之一者，處六月以上、五年以下有期徒刑
：
一  於夜間侵入住宅或有人居住之建築物、船艦或隱匿其內而犯
    之者。
二  毀越門扇、牆垣或其他安全設備而犯之者。
三  攜帶兇器而犯之者。
四  結夥三人以上而犯之者。
五  乘火災、水災或其他災害之際而犯之者。
六  在車站或埠頭而犯之者。
前項之未遂犯罰之。


司法院資訊處製作；財團法人民間司法改革基金會備份。
